臺灣新北地方法院刑事判決
111年度審金訴字第216號
公  訴  人  臺灣新北地方檢察署檢察官
被      告  鄭鈞謙


上列被告因違反洗錢防制法等案件，經檢察官提起公訴（111 年
度偵字第38148 號），本院判決如下：
    主  文
鄭鈞謙共同犯三人以上共同以網際網路對公眾散布而詐欺取財罪
，處有期徒刑壹年壹月。
未扣案之犯罪所得新臺幣拾伍萬元沒收，於全部或一部不能沒收
或不宜執行沒收時，追徵其價額。
    事實及理由
壹、查被告鄭鈞謙所犯均係死刑、無期徒刑、最輕本刑為3 年以
    上有期徒刑以外之罪，其於準備程序就被訴事實為全部有罪
    之陳述，經告知簡式審判程序之旨，並聽取其與檢察官之意
    見後，本院認無不得或不宜改依簡式審判程序進行之處，爰
    依刑事訴訟法第273 條之1 第1 項、第284 條之1 之規定，
    裁定進行簡式審判程序。
貳、本案犯罪事實、證據及應適用之法條，除下列事項應予補充
    外，餘皆引用附件即檢察官起訴書之記載：
一、補充「被告鄭鈞謙於111 年11月3 日本院準備程序及審理時
    之自白（參本院卷附當日各該筆錄）」為證據。
二、證據並所犯法條欄二應補充「查被告於偵查及本院審理中均
    已自白所為洗錢防制法第14條第1 項之洗錢罪，本應依洗錢
    防制法第16條第2 項規定減輕其刑，然該罪名與其所犯刑法
    第339條之4第1 項第2 款之加重詐欺取財罪成立想像競合犯
    ，而論以較重之加重詐欺取財罪，則洗錢罪之減刑事由，僅
    於量刑時加以衡酌已足（參最高法院108 年度台上字第4405
    號、第4408號判決意旨）」。　　　　
參、審酌被告於案發時正值青壯之齡，未見有何智識低下或肢體
    缺損之情狀，竟不思付出自身勞力或技藝，循合法途徑獲取
    生活所需財物，反而參加本件詐欺集團，共同對告訴人杜月
    祺施用詐術並騙取金錢，而為後續洗錢行為，造成告訴人之
    財產受有損害，實有不該，惟念其與告訴人於民國111 年11
    月16日在本院成立調解，約定願依指定期間、方式分期賠償
    新臺幣（下同）3 萬元予告訴人，告訴人則表明願宥恕被告
    本件犯行等情，有本院調解筆錄影本1 份附卷可參，足見被
    告有積極填補行為所造成損害之意，兼衡被告在本件犯行中
    所扮演之角色及參與犯罪之程度（係提供金融帳戶及依指示
    提領詐得款項之人），犯後始終坦承犯行，態度勉可，以及
    所犯數罪想像競合中輕罪之洗錢犯行部分，符合洗錢防制法
    第16條第2 項減刑要件，暨被告之素行、教育程度、職業、
    家庭經濟與生活狀況，以及其犯罪之動機、目的、手段等一
    切情狀，量處如主文第1 項所示之刑，以資處罰。另關於被
    告於審理中求為緩刑宣告一節，審酌被告除本件犯行外，尚
    有另案同為加重詐欺案件於臺灣桃園地方法院審理中，受害
    者恐非僅本件告訴人一人，且衡酌前揭對被告宣告之刑，與
    其所為本件犯行之罪責程度，尚屬適洽，未見以暫不執行刑
    罰為適當之情形，故認與刑法緩刑之要件不合，特予說明。
肆、查被告擔任本件詐騙集團提領詐得款項之角色即「車手」，
    取得報酬為15萬元，業據其於偵查中供承明確，屬其犯罪所
    得，基於任何人不能保有犯罪所得之立法原則，自應於主文
    第2 項宣告沒收，並於全部或一部不能沒收或不宜執行沒收
    時，追徵其價額。
伍、本判決係依刑事訴訟法第310 條之2 及第454 條所製作之簡
    化判決，依法僅需記載犯罪事實、證據名稱及應適用之法條
    ，並得以簡略方式為之，如認定之犯罪事實、證據及應適用
    之法條，與檢察官起訴書之記載相同者，得引用之，附此敘
    明。
據上論斷，應依刑事訴訟法第273 條之1 第1 項、第299 條第1
項前段、第310 條之2 、第454 條（本件依刑事判決精簡原則，
僅記載程序法條文），判決如主文。
本案經檢察官簡群庭偵查起訴，由檢察官陳炎辰到庭執行公訴。
中　　華　　民　　國    111   年 　 11  　月 　 29  　日
                 刑事第二十四庭  法  官　李俊彥   
以上正本證明與原本無異。
如不服本判決，應於判決送達後20日內敘明上訴理由，向本院提
出上訴狀（應附繕本），上訴於臺灣高等法院。其未敘述上訴理
由者，應於上訴期間屆滿後20日內向本院補提理由書「切勿逕送
上級法院」。
                                 書記官  林慈恩
中　　華　　民　　國　  111 　年　  11    月    29    日
附錄本判決論罪之法律條文：
中華民國刑法第339 條之4
犯第339 條詐欺罪而有下列情形之一者，處1 年以上7 年以下有
期徒刑，得併科1 百萬元以下罰金：
一、冒用政府機關或公務員名義犯之。
二、三人以上共同犯之。
三、以廣播電視、電子通訊、網際網路或其他媒體等傳播工具，
    對公眾散布而犯之。
前項之未遂犯罰之。

洗錢防制法第14條
有第二條各款所列洗錢行為者，處7 年以下有期徒刑，併科新臺
幣5 百萬元以下罰金。
前項之未遂犯罰之。
前二項情形，不得科以超過其特定犯罪所定最重本刑之刑。　
--------------------------------------------------------
附件：
臺灣新北地方檢察署檢察官起訴書
                                    111年度偵字第38148號
　　被　　　告　鄭鈞謙　男　22歲（民國00年0月0日生）
　　　　　　　　　　　　住○○市○○區○○路○○巷00號4樓
　　　　　　　　　　　　國民身分證統一編號：Z000000000號
上列被告因詐欺等案件，業經偵查終結，認應提起公訴，茲將犯
罪事實及證據並所犯法條分敘如下：
　　　　犯罪事實
一、鄭鈞謙與真實姓名年籍資料不詳之人共組詐欺集團，共同意
    圖為自己不法之所有，基於三人以上共同以網際網路對公眾
    散布而犯詐欺取財及洗錢之犯意聯絡，先由不詳詐欺集團成
    員，於民國110年10月30日前某時，在臉書社群網站刊登「
    貴婦Mommy計畫」廣告，適杜月祺上網瀏覽時陷於錯誤主動
    與其聯繫，某不詳詐欺集團成員隨後再使用LINE通訊軟體對
    杜月祺佯稱：加入會員帶投資比特幣，且須匯款始得領出獲
    利云云，杜月祺不疑有他即依指示於110年11月1日19時27分
    許、20時7分許匯款新臺幣(以下同)2萬5,000元、3萬元至劉
    彥宏（所涉幫助洗錢等案件，另業經臺灣桃園地方檢察署以
    111年度偵字第8251號提起公訴）所申辦之台新商業銀行帳
    號000-00000000000000號帳戶，再由某不詳詐欺集團成員於
    同日19時40分許、20時19分許，轉帳7萬5,000元、5萬元至
    鄭鈞謙所申辦之王道商業銀行帳號000-00000000000000號帳
    戶，鄭鈞謙再依指示，於同日19時49分許、19時50分許、19
    時51分許，在桃園市○○區○○路000號，操作ATM提領2萬元、2
    萬元、2萬元，及於同日20時28分許、20時29分許、20時30
    分許、20時30分許，在桃園市○○區○○路000號，提領2萬元、
    2萬元、2萬元、5,000元（上開提領之款項中包含杜月祺所
    匯入之款項），鄭鈞謙隨後再將款項交付予指定之人，以此
    方式隱匿犯罪所得之來源及去向。
二、案經杜月祺訴由臺中市政府警察局烏日分局報告偵辦。
　　　　證據並所犯法條
一、上開犯罪事實業據被告鄭鈞謙於偵查中不否認有提領款項乙
    節不諱，核與告訴人兼證人杜月祺於警詢指訴、證述情節相
    符，並有劉彥宏台新商業銀行交易明細、被告王道商業銀行
    開戶申請書、交易明細、LINE對話紀錄擷取畫面、臉書投資
    專頁各1份等資料在卷可稽，足認被告自白與事實相符，其
    犯嫌堪以認定。
二、核被告所為，係犯刑法第339條之4第1項第2、3款之三人以
    上共同以網際網路對公眾散布而犯詐欺取財、洗錢防制法第
    14條第1項之洗錢等罪嫌。被告所犯上開數罪間，係一行為
    觸犯數罪名，屬想像競合犯，請依刑法第55條前段規定從一
    重之三人以上共同以網際網路對公眾散布而犯詐欺取財罪處
    斷。
三、依刑事訴訟法第251條第1項提起公訴。
　　此　致
臺灣新北地方法院
中　　華　　民　　國　 111　　年　　8 　　月　　30　　日
                              檢  察  官  簡群庭